【裁判字號】    98,訴,1628
【裁判日期】    981225
【裁判案由】    違反毒品危害防制條例
【裁判全文】
臺灣彰化地方法院刑事判決              98年度訴字第1628號
公  訴  人  臺灣彰化地方法院檢察署檢察官
被      告  甲○○
                    （現另案於臺灣雲林第二監獄執行）
上列被告因違反毒品危害防制條例案件，經檢察官提起公訴（98
年度毒偵字第1764號），本院依簡式審判程序判決如下：
    主  文
甲○○施用第一級毒品，累犯，處有期徒刑玖月。扣案之第一級
毒品海洛因壹包（淨重零點壹零壹公克）及第二級毒品甲基安非
他命壹包（毛重貳公克）均沒收銷燬之，注射針筒壹支沒收之。
    事  實
一、甲○○前於民國88年間曾因施用毒品案件，經送觀察、勒戒
    後，認有繼續施用毒品之傾向，復送強制戒治，嗣於88年9
    月14日因停止戒治付保護管束而出所，甫於89年4月14日保
    護管束期滿未經撤銷，視為強制戒治執行完畢，並由臺灣彰
    化地方法院檢察署檢察官於89年5月8日，以89年度戒毒偵字
    第507、508號為不起訴處分確定。再於5年內之93年間，因
    施用第一、二級毒品案件，經本院各判處有期徒刑10月、5
    月，應執行有期徒刑1年2月確定；另於95年間因施用第一、
    二級毒品案件，經本院各判處有期徒刑1年、7月，應執行有
    期徒刑1年5月確定，嗣前開案件均經本院裁定減刑2分之1，
    而其入監接續執行後，於96年4月25日因假釋付保護管束而
    出監，並於96年10月22日因保護管束期滿未經撤銷而視為執
    行完畢。詎仍不知悔改，復基於施用第一級毒品海洛因及第
    二級毒品甲基安非他命之犯意，於98年7月31日8時許，在其
    彰化縣員林鎮○○里○○路○段436號住處內，以將海洛因、
    甲基安非他命一同加水混合置入針筒後再予施打手臂之方式
    ，施用海洛因及甲基安非他命1次。嗣於98年7月31日16時53
    分許，為警在其上開住處內搜索而查獲，並扣得海洛因1包
    （原淨重0.118公克，驗餘淨重0.101公克）、甲基安非他命
    1包（毛重2公克）及其所有供施用海洛因所用之注射針筒1
    支，始悉上情。
二、案經彰化縣警察局員林分局報告臺灣彰化地方法院檢察署檢
    察官偵查起訴。
    理  由
一、被告甲○○於準備程序中，先就前揭犯罪事實為有罪之陳述
    ，且所犯係死刑、無期徒刑、最輕本刑為3年以上有期徒刑
    以外之罪，經本院合議庭依刑事訴訟法第273條之1第1項之
    規定，裁定由受命法官獨任進行簡式審判程序，合先敘明。
二、訊據被告甲○○對於上揭施用第一級毒品海洛因、第二級毒
    品甲基安非他命之犯行均坦承不諱，且經警於98年7月31日
    19時30分許依法採集其尿液送驗，結果呈嗎啡及甲基安非他
    命陽性反應乙節，有尿液代號與真實姓名對照認證單及詮昕
    科技股份有限公司濫用藥物尿液檢驗報告各1紙附卷可按；
    另扣案之白粉1包，經送請行政院衛生署草屯療養院鑑定結
    果，確係海洛因無訛，原淨重0.118公克，驗餘淨重0.101公
    克，有該院出具之鑑定書1紙附卷可稽；此外復有甲基安非
    他命1包（毛重2公克）及注射針筒1支扣案可資佐證，足徵
    被告之自白與事實相符。又按修正毒品危害防制條例就施用
    毒品者，僅於「初犯」及「5年後再犯」二種情形，有其追
    訴條件之限制，即須於初犯經觀察、勒戒或強制戒治釋放後
    ，5年內均無施用毒品之行為，始能認其前所實施之觀察、
    勒戒或強制戒治已足遮斷毒癮，而得於5年後再犯時，再予
    適用初犯之規定，重行觀察、勒戒等程式；倘5年內已經再
    犯，被依法追訴處罰，縱其第3次（或第3次以上）施用毒品
    之時間在初犯釋放5年以後，即與「5年後再犯」之情形有別
    ，且因已於「5年內再犯」，顯見其再犯率甚高，原實施觀
    察、勒戒或強制戒治，已無法收其實效，而無5年戒斷期之
    存在，自無再經觀察、勒戒及強制戒治之必要，應由檢察官
    逕行起訴，最高法院95年度台非字第59號判決、95年度台非
    字第65號判決及95年度第7次刑事庭會議決定足供參照。查
    本件被告前於88年間曾因施用毒品案件，經送觀察、勒戒後
    ，認有繼續施用毒品之傾向，復送強制戒治，嗣於88年9月
    14日因停止戒治付保護管束而出所，甫於89年4月14日保護
    管束期滿未經撤銷，視為強制戒治執行完畢，並由臺灣彰化
    地方法院檢察署檢察官於89年5月8日，以89年度戒毒偵字第
    507、508號為不起訴處分確定；再於5年內之93年間，因施
    用第一、二級毒品案件，經本院各判處有期徒刑10月、5月
    ，應執行有期徒刑1年2月確定等情，有臺灣彰化地方法院檢
    察署刑案資料查註紀錄表及臺灣高等法院被告前案紀錄表各
    1份在卷可參，是以依照上開說明，本件被告施用毒品之犯
    行既經檢察官提起公訴，本院自應依法論科。綜上，本件事
    證明確，被告上開施用毒品之犯行，應堪認定。
三、核被告甲○○所為，係犯毒品危害防制條例第10條第1項之
    施用第一級毒品罪及同條第2項之施用第二級毒品罪。又其
    持有第一級毒品海洛因及第二級毒品甲基安非他命並進而施
    用，其持有之低度行為應為施用之高度行為所吸收，均不另
    論罪。又其以一施用行為，同時施用海洛因及甲基安非他命
    ，而觸犯上開2罪名，為想像競合犯，應從一重之施用第一
    級毒品罪處斷。另被告有如事實欄所載之前科，並均已執行
    完畢乙節，有臺灣高等法院被告前案紀錄表1份附卷可憑，
    則其受上開有期徒刑執行完畢後，5年以內故意再犯本件有
    期徒刑以上之罪，為累犯，應依法加重其刑。爰審酌被告前
    曾因施用毒品經送強制戒治執行完畢後，猶不思戒絕毒癮、
    革除惡習，顯未能深切悔改並記取教訓，惟念及其施用毒品
    之犯行，在本質上乃屬自我戕害身心健康之行為，且其並未
    因此而有破壞社會秩序或侵害他人權益之情形，以及犯後坦
    承犯行，態度尚佳等一切情狀，量處如主文所示之刑，以資
    懲戒。扣案之海洛因1包（驗餘淨重0.101公克）、甲基安非
    他命1包（毛重2公克），分別係查獲之第一、二級毒品，應
    依法宣告沒收銷燬之；至注射針筒1支，為被告所有供施用
    海洛因、甲基安非他命所用之物，業據被告供承在卷，應依
    法宣告沒收之。
據上論斷，應依刑事訴訟法第273條之1第1項、第299條第1項前
段，毒品危害防制條例第10條第1項、第2項、第18條第1項前段
，刑法第11條前段、第55條、第47條第1項、第51條第5款、第38
條第1項第2款，判決如主文。
本案經檢察官林子翔到庭執行職務。
中    華    民    國    98    年    12    月    25    日
                  臺灣彰化地方法院刑事第八庭
                                      法  官   紀佳良
以上正本證明與原本無異。
如不服本判決，應於收受判決後10日內向本院提出上訴書狀，並
應敘述具體理由；其未敘述上訴理由者，應於上訴期間屆滿後20
日內向本院補提理由書（均須按他造當事人之人數附繕本「切勿
逕送上級法院」）。
中    華    民    國    98    年    12    月    25    日
                                      書記官  林佑儒
附錄論罪科刑法條：
毒品危害防制條例第十條：
施用第一級毒品者，處六月以上五年以下有期徒刑。
施用第二級毒品者，處三年以下有期徒刑。


司法院資訊處製作；財團法人民間司法改革基金會備份。
